【裁判字號】    98,抗,1008
【裁判日期】    981007
【裁判案由】    聲請撤銷緩刑
【裁判全文】
臺灣高等法院刑事裁定                  98年度抗字第1008號
抗  告  人
即 受 刑人  甲○○
上列抗告人因聲請撤銷緩刑案件，不服台灣新竹地方法院中華民
國九十八年八月二十七日裁定（九十八年度撤緩字第七四號），
提起抗告，本院裁定如下：
    主  文
抗告駁回。
    理  由
一、聲請意旨略以：抗告人即受刑人甲○○因有撤銷緩刑宣告之
    原因，茲敘述理由如下：(一)查受刑人因犯恐嚇案件，經臺灣
    高等法院臺中分院（聲請書誤為臺灣高等法院）於民國九十
    七年九月三十日以九十七年度上易字第一四三一號（九十七
    年度偵字第五一五一號、第五六五四號、第七六八一號等）
    判處有期徒刑二年，同時宣告緩刑五年，並於九十七年十二
    月二日（聲請書誤為九十七年九月三十日）確定。惟其於緩
    刑期前即九十六年八月初更犯恐嚇取財等罪，經臺灣高等法
    院臺中分院以九十八年度上易字第四二八號判處應執行有期
    徒刑一年六月於九十八年五月七日確定。(二)核該受刑人所為
    ，判決確定前更故意犯恐嚇取財罪，並在緩刑期內受有期徒
    刑宣告確定，足認原宣告之緩刑難收其預期效果，而有執行
    刑罰之必要，已合於刑法第七十五條第一項第二款（聲請書
    誤載為刑法第七十五條之一第一項第一款）所定撤銷緩刑宣
    告之原因，爰依刑事訴訟法第四百七十六條規定聲請撤銷等
    語。
二、原審裁定意旨略以：聲請意旨所指前揭情事，有上開各該判
    決影本及臺灣高等法院被告前案紀錄表在卷足憑，認與上開
    刑法第七十五條第一項第二款所定撤銷緩刑宣告之規定相符
    ，從而聲請人聲請撤銷臺灣高等法院臺中分院九十七年度上
    易字第一四三一號判決關於緩刑之宣告，核無不合，應予准
    許等語。
三、抗告意旨略以：抗告人沒有在緩刑期前又故意犯罪，是同一
    案件，卻判二次刑責。法院重複判刑，不公平，敬請收回撤
    銷緩刑。因家庭因素，經濟壓力，幼子三個，妻子一人無法
    獨力扶養三個小孩，妻子因帶小孩不能上班，無扶養能力，
    希望法院能寬容好嗎云云。
四、按受緩刑之宣告而有緩刑期前因故意犯他罪，而在緩刑期內
    受逾六月有期徒刑之宣告確定者，應撤銷其緩刑宣告，刑法
    第七十五條第一項第二款定有明文。經查，抗告人確有緩刑
    期前因故意犯他罪受有期徒刑一年六月宣告確定之情事，自
    合上揭刑法第七十五條第一項第二款「應」撤銷緩刑之規定
    。是原審裁定並無不合。至抗告人稱本件聲請撤銷緩刑案件
    與緩刑案件係屬同一案件云云，惟刑法修正條文自九十五年
    七月一日起生效施行後，已無連續犯之規定，抗告人之犯行
    自應以數罪併罰論處，抗告人就此恐認有誤，併為敘明。從
    而，本件抗告並無理由，應予駁回。
據上論結，應依刑事訴訟法第四百十二條，裁定如主文。
中    華    民    國    98    年    10    月    7     日
                  刑事第十七庭  審判長法  官  趙功恆
                                      法  官  陳世宗
                                      法  官  陳憲裕
以上正本證明與原本無異。
不得再抗告。
                                      書記官  張玉如
中    華    民    國    98    年    10    月    9     日


司法院資訊處製作；財團法人民間司法改革基金會備份。
